【裁判字號】    90,交聲,216
【裁判日期】    900412
【裁判案由】    聲明異議
【裁判全文】
臺灣高雄地方法院刑事裁定                         九十年度交聲字第二一六號
    原處分機關  高雄巿交通事件裁決所
    受處分人
    即異議人    甲○○
右列受處分人因違反道路交通管理處罰條例案件，對於高雄市交通事件裁決所八十九
年二月二十一日所為之處分（原處分：高市交裁字第駕裁三二─Ｙ00000000
號），聲明異議，本院裁定如左：
    主  文
異議駁回。
    理  由
一、異議意旨略以：異議人甲○○於八十九年七月二十一日，駕駛車號ＹＬ─Ｏ三二
    七號自用小客車在國道高速公路三十七‧八西向處交岔路口係右轉在休閒格下車
    問路，並未闖紅燈，故對高雄市交通裁決所高市交裁字第駕裁三二─Ｙ0000
    0000號裁決書於法定期間內依法聲明異議云云。
二、按駕駛人駕駛汽車，應遵守道路交通標誌、標線之指示；汽車行駛至交岔路口，
    其行進、轉彎應遵守燈光號誌或交通警察之指示；汽車在交岔路口十公尺內不得
    臨時停車；道路交通安全規則第九十條、第一百零二條第一項第一款、第一百十
    一條第二款定有明文。
三、惟查，異議人因於八十九年七月二十一日十一時二十八分許，駕駛車號ＹＬ─Ｏ
    三二七號自用小客車在國道高速公路三十七‧八西向處交岔路口闖紅燈，經警當
    場掣單告發，並拒絕於收受通知單聯者簽章處簽收之事實，此有內政部警政署國
    道高速公路警察局以公警局交字第Ｙ00000000號舉發交通管理事件通知
    單一紙在卷可稽，雖被告以前開情詞置辯，並提出照片三幀欲佐其說，然異議人
    違規地點，確有交岔路口號誌，並有停止標線之事實，此觀諸卷附之照片三幀自
    明。再異議人違規地點係國道三十七‧八公里處，附近人煙稀少，且多屬用路人
    共同使用該道路，尚無他人逗留，及異議人將其所駕駛之ＹＬ─Ｏ三二七號自用
    小客車停放於該處交岔路口中央分向線處之情，此對照卷附之照片拍攝情形，至
    為灼然，乃異議人竟謂其於該處問路，已難見其所述可採。故異議人既無正當理
    由，於號誌燈已變換為紅燈後，未遵守道路標線指示，猶執意行進，且違規臨時
    停車於交岔路口中央分向線處，而違反前述道路交通安全規則之規定，顯已達闖
    越紅燈號誌之程度，其以前揭情詞為由空言主張並未闖紅燈云云，委無足採。是
    以原處分機關依管理處罰條例第五十三條之規定，裁處異議人罰鍰新臺幣三千六
    百元，並無不當。本件異議為無理由，應予駁回。
四、據上論斷，應依道路交通案件處理法第十九條，裁定如主文。
中      華      民      國      九十      年      四      月    十二    日
                                臺灣高雄地方法院交通法庭
                                    法  官  李代昌
右正本證明與原本無異。
如不服本裁定應於送達後五日內向本院提出抗告狀。
                                    書記官  吳月華
中      華      民      國      九十      年      四      月    十六    日


司法院資訊處製作；財團法人民間司法改革基金會備份。
